【裁判字號】    98,審訴,864
【裁判日期】    980430
【裁判案由】    毒品危害防制條例
【裁判全文】
臺灣桃園地方法院刑事判決             98年度審訴字第864號
公  訴  人  臺灣桃園地方法院檢察署檢察官
被      告  甲○○
指定辯護人  本院公設辯護人  陳瑞明
上列被告因毒品危害防制條例案件，經檢察官提起公訴（98年度
毒偵字第164 號），嗣被告於準備程序進行中為有罪之陳述，經
本院合議庭裁定由受命法官獨任進行簡式審判程序後，聲請改依
協商程序而為判決，本院判決如下：
    主  文
甲○○施用第一級毒品，累犯，處有期徒刑捌月。扣案之海洛因
殘渣袋壹只沒收銷燬，注射針筒貳支均沒收。
    事實及理由
一、本件被告所犯係死刑、無期徒刑或最輕本刑為3 年以上有期
    徒刑以外之罪，其於準備程序中就被訴事實為有罪之陳述，
    經本院告知簡式審判程序之旨，並聽取公訴人、被告及辯護
    人之意見後，爰依刑事訴訟法第273 條之1 第1 項規定合議
    裁定由受命法官獨任進行簡式審判程序。
二、甲○○前有違反槍砲彈藥刀械管制條例、違反廢止前肅清煙
    毒條例、違反毒品危害防制條例、偽造文書等前科，其中於
    民國86年間，因違反廢止前肅清煙毒條例案件，經本院以86
    年度訴字第1372號判決判處有期徒刑3 年4 月確定；又於87
    年間，因偽造文書案件，經本院以87年度易字第3411號判決
    判處有期徒刑3 月確定，上開2 罪經接續執行，於90年12月
    24日縮短刑期假釋出監並付保護管束，後經撤銷假釋，應執
    行殘刑有期徒刑1 年3 月17日。再於92年間，因施用毒品案
    件，經臺灣宜蘭地方法院以92年度訴字第277 號判決分別判
    處有期徒刑7 月、3 月，定應執行有期徒刑9 月確定，並與
    上開殘刑接續執行，於94年7 月11日縮刑期滿執行完畢（構
    成累犯）。
三、被告另曾於87年間，因施用毒品案件，經本院以87年度毒聲
    字第2383號裁定送觀察、勒戒後，認有繼續施用毒品之傾向
    ，再經本院以87年度毒聲字第2767號裁定令入戒治處所施以
    強制戒治，後經本院裁定停止戒治，繼經本院以88年度毒聲
    字第3010號裁定撤銷停止戒治，再令入戒治處所施以強制戒
    治，復經本院裁定停止戒治，於89年3 月19日保護管束期滿
    執行完畢，並經臺灣桃園地方法院檢察署檢察官於89年8 月
    16日以89年度戒偵字第418 號為不起訴處分確定。又於91年
    間，因施用毒品案件，經本院以91年度毒聲字第2629號裁定
    令入戒治處所施以強制戒治，於93年1 月9 日因法律修正報
    結而釋放出所，該次施用毒品犯行並經臺灣宜蘭地方法院以
    92年度訴字第277 號判決分別判處有期徒刑7 月、3 月，定
    應執行有期徒刑9 月確定。詎仍不知悔改，明知海洛因業經
    公告列為毒品危害防制條例第2 條第2 項第1 款之第一級毒
    品，不得非法持有、施用，竟基於施用第一級毒品海洛因之
    犯意，於97年12月24日某時，在桃園縣桃園市○○○街23號
    5 樓住處內施用第一級毒品海洛因1 次。嗣於同日18時35分
    許，在桃園縣桃園市○○路421 號3 樓之9 前，為警查獲，
    並扣得其所有之海洛因殘渣袋1 個及其所有供（但非專供）
    其施用毒品海洛因所用之注射針筒2 支。案經桃園縣政府警
    察局移請臺灣桃園地方法院檢察署檢察官偵查後起訴。
四、證據名稱：
  (一)被告於本院準備程序中之自白。
  (二)台灣檢驗科技股份有限公司濫用藥物檢驗報告及桃園縣政
      府警察局毒品案被採尿人真實姓名與編號對照表各1 份附
      卷可稽。
  (三)海洛因殘渣袋1 只、注射針筒2 支等扣案可資佐證。
五、本件經檢察官與被告於審判外達成協商之合意且被告已認罪
    ，其合意內容為：就其施用第一級毒品部分，被告願受科刑
    範圍為有期徒刑8 月。經查，上開協商合意並無刑事訴訟法
    第455 條之4 第1 項所列情形之一，檢察官聲請改依協商程
    序而為判決，本院爰不經言詞辯論，於協商合意範圍內為協
    商判決，合予敘明。
六、扣案之殘渣袋1 只，係用以包裹第一級毒品海洛因之包裝袋
    ，而海洛因已經被告施打殆盡，且被告施打該物尿液中驗出
    嗎啡陽性反應，被告復自白施打海洛因，俱如前述，足見塑
    膠袋係殘留有毒品海洛因，應依毒品危害防制條例第18條第
    1 項前段規定，沒收銷燬之；至扣案之注射針筒2 支，係被
    告所有供（但非專供）其施用第一級毒品海洛因所用之物，
    應依刑法第38條第1 項第2款 規定，宣告沒收。
七、應適用之法條：刑事訴訟法第273 條之1 第1 項、第455 條
    之4 第2 項、第455 條之8 ，毒品危害防制條例第10條第1
    項、第18條第1 項前段，刑法第11條、第47條第1 項、第38
    條第1 項第2 款。
八、本判決除有刑事訴訟法第455 條之4 第1 項第1 款、第2 款
    、第4 款、第6 款、第7 款所定情形之一，或違反同條第2
    項規定者外，不得上訴。
九、如不服本件判決，得自收受判決送達之日起10日內，向本院
    提出上訴書狀，上訴於第二審法院。
本案經檢察官潘怡華到庭執行職務。
中    華    民    國    98    年    4     月    30    日
                  刑事庭    法  官  徐  培  元
以上正本證明與原本無異。
如不服本判決應於收受判決後10日內向本院提出上訴書狀，並應
敘述具體理由。其未敘述上訴理由者，應於上訴期間屆滿後20日
內向本院補提理由書 (均須按他造當事人之人數附繕本)「 切勿
逕送上級法院」。
                            書記官  張  筆  隆
中    華    民    國    98    年    5     月    1     日
附錄本件論罪科刑法條：
毒品危害防制條例第10條
施用第一級毒品者，處六月以上五年以下有期徒刑。
施用第二級毒品者，處三年以下有期徒刑。


司法院資訊處製作；財團法人民間司法改革基金會備份。
